

CONTACTO

660146220

marian.garcia.cabrera@gmail.com

Madrid, España

https://www.linkedin.com/in/mariangar ciacabrera/

https://github.com/Marian4gc

https://my-portfolio-mariangc.vercel.app/

EDUCACIÓN

42 - Fundación Telefónica Madrid Programación en C, en 42 Madrid siguiendo una metodología "peer to peer" realizando diferentes proyectos.

Cursos autodidactas de desarrollo Udemy, Coursera (PHP, JavaScript)

Marketing y Comercio Internacional Certificado de Profesionalidad 2020 - 2021

SKILLS

React

Postman HTML5 **Cypress** CSS3 **Jest JavaScript**

Bootstrap

C++ **PHP**

Symfony Git

WordPress Sass

MARIAN GARCIA

FULL-STACK DEVELOPER

SOBRE MÍ

Hola, soy una apasionada de la programación y el desarrollo web, en constante formación. Mi capacidad de aprendizaje ágil se une a mi perseverancia para enfrentar nuevos desafíos. Me destaco por mi habilidad de colaboración y comunicación efectiva en equipo, entregando resultados de calidad.

He ampliado mi experiencia en el mundo del desarrollo web a través de proyectos freelance, aplicando mis habilidades de manera independiente para crear soluciones funcionales y atractivas.

EXPERIENCIA LABORAL

Junior Full-stack Developer

Factoría F5 & Google.org - Contrato en prácticas

Oct 2022 - Actualidad

- Metodologías Ágiles (Scrum, Kanban)
- Front-End (HTML, CSS, JS, React, Jest, Bootstrap) y en Back-End (PHP, MySQL, Symfony)
- Realización de proyectos en equipo, incluyendo test de código de back y front: unitarios, funcionales, e2e (postman, cypress, jest, phpunit)
- Resolución de problemas y mantener la calma en situaciones desafiantes.
- Pedagogía activa. Incluso siendo voluntaria para impartir talleres sobre iniciación al código y el metaverso

Teleoperadora Comercial

Konecta

2020 - 2021

- · Trabajo en equipo
- · Habilidades de negociación y comunicación
- Resolución de incidencias

Customer Experience

Básico

McDonald's

2017 - 2019

- Responsable de la experiencia del cliente y liderazgo.
- Gestión de equipos y formadora de nuevos empleados
- Toma de decisiones, promotora de nuevas campañas

IDIOMAS

Inglés

VOLUNTARIADO

Asistente pedagógica Español Nativo

Fundación Somos F5

Iniciación al código y metaverso